最高法院刑事判決　　　　　　　　　 111年度台上字第4079號
上　訴　人　邱琮元



　　　　　　翁亞聖（原名翁煜盛）




上列上訴人等因加重詐欺案件，不服臺灣高等法院臺南分院中華
民國111年6月14日第二審判決（111年度金上訴字第305號，起訴
案號：臺灣嘉義地方檢察署110年度偵字第6222、6565、6751、6
954、7070、7432、7683號），提起上訴，本院判決如下：
    主  文
上訴駁回。
    理  由
一、按刑事訴訟法第377 條規定，上訴於第三審法院，非以判決
    違背法令為理由，不得為之。是提起第三審上訴，應以原判
    決違背法令為理由，係屬法定要件。如果上訴理由書狀並未
    依據卷內訴訟資料，具體指摘原判決不適用何種法則或如何
    適用不當，或所指摘原判決違法情事，顯與法律規定得為第
    三審上訴理由之違法情形，不相適合時，均應認其上訴為違
    背法律上之程式，予以駁回。
二、本件原審以依刑事訴訟法第348條第3項之規定，上訴人邱琮
    元、翁亞聖明示僅就第一審判決量刑及沒收部分提起第二審
    上訴，對於本案犯罪事實、所犯法條及罪名部分之認定，均
    無爭執，亦未提起上訴，並經檢察官、邱琮元、翁亞聖及辯
    護人同意僅就量刑、沒收部分進行審理（見原審卷第387、3
    88頁），因認僅以第一審判決量刑及沒收妥適與否為審理範
    圍，經審理結果，因而撤銷第一審關於邱琮元如其附表二編
    號1至4所示犯三人以上共同冒用公務員名義詐欺取財4 罪之
    宣告刑及沒收，翁亞聖同附表二編號4 所示犯三人以上共同
    冒用公務員名義詐欺取財罪之宣告刑，改判後量處邱琮元如
    原判決附表（下稱附表）編號1至4所示之有期徒刑、翁亞聖
    如附表編號4 所示之有期徒刑，已詳敘其量刑審酌裁量之依
    據及理由，所為各論斷，有卷存資料可資覆按。又㈠量刑係
    法院就繫屬個案犯罪之整體評價，乃事實審法院得依職權自
    由裁量之事項，故量刑判斷當否之準據，應就判決之整體觀
    察為綜合考量，苟已以行為人之責任為基礎，並斟酌刑法第
    57條各款所列情狀，在法定刑度內，酌量科刑，無偏執一端
    ，致明顯失出失入情形，即不得任意指摘為違法，以為第三
    審上訴之理由。原判決就翁亞聖所犯之罪，已綜合審酌刑法
    第57條科刑等一切情狀，兼衡其素行、智識程度、家庭經濟
    之生活狀況、被害人所受損失程度、尚未與被害人達成和解
    等各情，在罪責原則下適正行使其量刑之裁量權，科處有期
    徒刑1 年，核其量定之刑罰，已兼顧相關有利與不利之科刑
    資料，即令於科刑理由內，未詳盡記敘各科刑細項內容，亦
    僅行文簡略，無礙其量刑審酌之判斷，且依原判決認定所犯
    情節，已較第一審之刑度為輕，所指已調解償還被害人部分
    ，依翁亞聖原審相關供述及卷附原審法院公務電話查詢紀錄
    表，非指本案被害人張清松，客觀上並未有因此發生量刑畸
    重之裁量權濫用情形，自不得僅摭拾判決書未詳予記敘，執
    以指摘原判決量刑違法。㈡應否依刑法第59條酌量減輕其刑
    ，法院本屬有權斟酌決定，故未酌減其刑，既不違背法令，
    自不得執為提起第三審上訴之理由。原審審酌邱琮元所犯各
    罪情狀及所生危害，認無可憫恕之事由，已於理由內闡述明
    確，未依前揭規定酌減其刑，並無違法可指。至於邱琮元上
    訴意旨所指他案判決，與本件事實、情節未盡相同，自不能
    比附援引，執為上訴第三審之適法理由。
三、邱琮元、翁亞聖上訴意旨，單純就前述量刑裁量權之合法行
    使，徒以自己之說詞，任意指為違法，難認已符合首揭法定
    之上訴要件，應認其等之上訴為不合法律上之程式，均予駁
    回。又本件既從程序上駁回翁亞聖之上訴，其請求本院從輕
    量刑及宣告緩刑，自無從審酌，附此敘明。
據上論結，應依刑事訴訟法第395條前段，判決如主文。
中    華    民    國   111    年    9     月    8     日
                  刑事第七庭審判長法  官  段  景  榕  
                                  法  官  沈  揚  仁  
                                  法  官  楊  力  進  
                                  法  官  宋  松  璟  
                                  法  官  汪  梅  芬  
本件正本證明與原本無異
                                  書記官
中    華    民    國   111    年    9     月    12    日